【裁判字號】    89,毒抗,609
【裁判日期】    890807
【裁判案由】    聲請強制戒治
【裁判全文】
臺灣高等法院臺中分院刑事裁定                    八十九年度毒抗字第六九號
    抗  告  人
    即  被  告  甲○○
右抗告人因違反毒品危害防制條例案件，經檢察官聲請強制戒治，不服臺灣苗栗地方
法院中華民國八十九年八月七日第一審裁定（八十九年度毒聲字第八七九號，聲請案
號：台灣苗栗地方法院檢察署八十九年度聲戒字第一四一號），提起抗告，本院裁定
如左：
    主      文
原裁定撤銷。
    理      由
一、抗告意旨略以：原裁定認抗告人前因施用毒品案件，先後二次經依台灣台北地方
    法院及台灣板橋地方法院裁定送觀察、勒戒後，均無繼續施用毒品之傾向，分別
    由台灣台北地方法院檢察署檢察官以八十七年度偵字第一三七九七號、及台灣板
    橋地方法院檢察署檢察官以八十七年度偵字一七六五六號不起訴處分書為不起訴
    處分。惟被告又於民國八十九年三月二十九日往前回溯四日內某時，在不詳地點
    ，施用第二級毒品安非他命，於八十九年三月二十九日十三時三十分許，在其苗
    栗縣後龍鎮中和里十八鄰崎頂一六三號住處為警依法搜索查獲，抗告人雖否認施
    用毒品，惟查獲時經警採集其尿液送苗栗縣衛生局檢驗結果，確呈甲基安非他命
    陽性反應，上開事實，有苗栗縣衛生局煙毒尿液檢驗成績書、台灣台北地方法院
    檢察署檢察官八十七年度偵字第一三七九七號不起訴處分書、台灣板橋地方法院
    檢察署檢察官八十七年度偵字第一七六五六號不起訴處分書、刑案資料查註紀錄
    表分別附卷可稽，核抗告人係三犯毒品危害防制條例第十條第二項之罪，應依毒
    品危治防制條例第二十條第三項但書規定，裁定令入戒治處所施以強制戒治。惟
    查八十九年三月二十九日抗告人係隨同工頭張錦慶在台中工作，有證人張錦慶可
    證，當日中午十三時三十分許，抗告人並未在苗栗縣後龍鎮中和里十八鄰崎頂一
    六三號住處為警查獲，亦未經警採集尿液送驗，上開經檢驗呈甲基安非他命陽性
    反應之尿液並非抗告人之尿液，原審據以裁定抗告人令入戒治處所施以強制戒治
    ，似有違誤等語。
二、經查抗告人涉嫌施用毒品，係於八十九年二月二十九日十三時三十分許，在其苗
    栗縣後龍鎮中和里十八鄰崎頂一六三號住處為警查獲，抗告人之警訊筆錄亦係於
    同日十三時三十分所製作，偵查卷內所附苗栗縣警察局竹南分局刑事案件報告書
    、偵訊筆錄、苗栗縣警察局竹南分局偵辦煙毒麻藥案件尿液鑑驗代碼對照表均記
    載甚詳，臺灣苖栗地方法院檢察署檢察官於聲請法院裁定令入戒治處所施以強制
    戒治之八十九年度毒偵字第九九五號聲請書中，謂抗告人於八十九年三月二十九
    日十二時三十分許，又在其前揭住處被查獲，經採集尿液送驗，檢出其尿液中確
    呈甲基安非他命陽性反應，原審亦據以認定抗告人係於八十九年三月二十九日往
    前回溯四日內某時，在不詳地點又施用第二級毒品安非他命，核與卷證資料不符
    ，認定事實顯有違誤，抗告人抗告意旨指摘原裁定不當，非無理由，本院自應將
    原裁定撤銷。
三、據上論斷，應依刑事訴訟法第四百十三條前段，裁定如主文。
中      華      民      國    八十九     年      八       月    二十九  日
                                  臺灣高等法院臺中分院刑事第十庭
                                        審判長法  官  林  照  明
                                              法  官  李  寶  堂
                                              法  官  蕭  廣  政
右正本證明與原本無異。
不得抗告。
                                              書記官    錫  彬
中      華      民      國    八十九     年      八       月    三十一  日
                                                                        Ｋ


司法院資訊處製作；財團法人民間司法改革基金會備份。
